# 审计报告正文中其他信息

提问人：shinyhe2007 时间：2017-10-18 15:22:23
请教陈版主，对于非上市的有限责任公司，他们的其他信息是指什么？

回答人：chenyiwei
并不是上市公司才有年报，非上市公司也可能通过其网站或其他媒介公布其年度的财务信息，只不过属于自愿性质，且其格式和内容较为灵活，不受上市信息披露规则约束。例如国企通常财务报告中需包含的财务情况说明书等。

提问人：shinyhe2007 时间：2017-10-20 09:22:10
国有企业一般有上级国资委要求其编制的国资年报以及财务情况说明，不过这些信息都是属于特定用途，是不是可以认为并非是其他信息；还有非国资的小型有限责任公司，确实不存在上述我们提及的其他财务信息，是否在审计报告中可以删除其他财务信息事项？

回答人：chenyiwei
1 、理论上仍属于其他信息。 2 、如果确实没有与已审计报表一同发布的其他信息，也可以删除该段落，但我理解这种情况应不多见。

提问人：shinyhe2007 时间：2017-10-22 18:22:11
非国资的小型有限责任公司，一般也没有网站，也没有通过其他媒介公布财务信息，而且工商局网站上的财务信息企业都是选择不对外公布的。在这种情况下实在找不到别的渠道获得其他信息，陈版还有各位同行如果有别的意见，麻烦提供点思路~~年审开始了，新准则审计报告各种问题频现

回答人：chenyiwei
此时“其他信息”部分还是建议保留，但说明因为被审计单位的具体情况，不存在符合 1521 号准则规范范围内的其他信息。

提问人：zengfengxia 时间：2018-01-17 17:17:06
陈版，以下是我对其他信息段的理解，不知道是否正确，请陈版指正 1 、针对非上市实体审计，修订后 1521 号第第二十二条 如果在审计报告日存在下列两种情况之一，审计报告应当包括一个单独部分，以“其他信息”为标题：。。（二）对于上市实体以外其他被审计单位的财务报表审计，注册会计师已获取部分或全部其他信息。因此，对非上市实体，只要注册会计师在审计报告日未获取部分或全部其他信息，可以不披露其他信息段。 2 、针对上市实体审计，如基于重大资产重组目的，cpa在企业 3 季报公告后对上市实体1-9月财务报表出具审计报告，企业公告的季报不包含审计报告，也为编制包含审计报告的管理层报告，这一类上市实体审计报告应无需披露其他信息段。 3 、针对上市实体审计，若审计目的是对上市公司1-6月半年度财务报表出具审计报告，该审计报告附于企业管理层编制的半年度报告当中，虽然半年度报告不是“年度报告”根据应用指南“年度报告通常以年度为基础编制。然而，当所审计财务报表涵盖的期间短于一年或者超过一年时，年度报告也可以涵盖与财务报表相同的期间。” cpa应当在审计报告中披露其他信息。 4 、针对上市实体审计，若cpa对标的公司一年一期财务报表出具审计报告，虽然按照证监会相关要求应在审计报告中披露关键审计事项段，但标的公司并未编制与已审计的一年一期财务报告相配套的“年度报告”，也未将其纳入管理层编制的报告中，这一类审计报告应无需披露其他信息。

回答人：chenyiwei
您的理解基本合理。

提问人：呼叫帮助 时间：2018-04-21 16:18:51
陈版，其他信息具体主要是指哪些事项？我看上市公司有的也没有披露其他信息，说明这个事项也不是必须披露事项了？

回答人：chenyiwei
上市公司的年度审计报告必须包含其他信息段，即使在审计报告日尚未获取其年报信息。

提问人：跨度防护 时间：2018-04-22 18:39:55
陈版，是不是，非上市公司可以不披露其他信息

回答人：chenyiwei
理论上可以。但截至目前，非上市公司（如非上市的国企）的其他信息具体包含什么，尚无定论。

提问人：跨度防护 时间：2018-06-30 18:09:07
陈版，非上市实体的审计报告是否必须包含其他信息；如可以不包含，不包含其他信息的例外情况是什么？

回答人：chenyiwei
准则规定了非上市实体审计报告可以不包含其他信息的情形。实务中大部分非上市企业都没有正规的其他信息。

提问人：kxcpa 时间：2019-07-25 20:29:40
您好陈版， 2019 年 2 月修订并于 7 月实施的 1501 号审计报告准则，对 7 月份以后出具的上市公司半年度审计报告、IPO公司三年一期报告的主要影响在哪方面？ 谢谢！

回答人：chenyiwei
参考修订后的该准则应用指南中的格式范例，删除了一处“（包括披露）”。